高雄高等行政法院裁定　　　　　　　　　　　　　　　　　九十三年度聲字第一號
　　聲　請　人　甲○○
右聲請人因與台南縣下營鄉公所間有關核發證明事務事件，聲請法官迴避。本院裁定
如左︰
　　主  文
聲請駁回。
聲請程序費用由聲請人負擔。
　　理  由
一、按「遇有左列各款情形，當事人得聲請推事迴避：．．．．．．二、推事有前條
    所定以外之情形，足認其執行職務有偏頗之虞者。當事人如已就該訴訟有所聲明
    或為陳述後，不得依前項第二款聲請推事迴避。但迴避之原因發生在後或知悉在
    後者，不在此限。」為行政訴訟法第二十條準用民事訴訟法第三十三條第一項第
    二款及第二項所明定。又「民事訴訟法第三十三條第一項第二款規定推事有應自
    行迴避而不自行迴避以外之情形，足認其執行職務有偏頗之虞，據而聲請推事迴
    避者，應以推事對於訴訟標的有特別利害關係，或與當事人之一造有密切之交誼
    或嫌怨，或基於其他情形客觀上足疑其為不公平之審判者為其原因事實，若僅憑
    當事人之主觀臆測，或不滿意推事進行訴訟遲緩，或認推事指揮訴訟欠當，即不
    得謂其有偏頗之虞。」最高法院著有六十九年台抗字第四五七號判例可資參照。
二、本件聲請意旨略謂：聲請人係本院九十二年度訴字第一０四二號有關核發證明事
    務事件之原告，因該案法官簡慧娟先於本院九十一年度訴字第八五九號事件，以
    無稽之反射利益等理由駁回原告之請求；嗣於審理該本院九十二年度訴字第一０
    四二號事件，又嚴重袒護相對人（包括縣政府府地政局之證人），在庭上拒絕原
    告所指為行政處分人員之偽造事實、編立不實理由之事，而包庇不法且不顧事實
    ，又不信任相對人所勘測落差二台尺半之事實，一再要前去勘驗現場，難令人解
    其心意，故聲請簡慧娟法官迴避本院九十二年度訴字第一０四二號事件之審理。
三、經查，本件聲請人聲請本院九十二年度訴字第一０四二號有關核發證明事務事件
    之法官簡慧娟迴避，雖其並未明白說明聲請法官迴避之法律依據，然依其前開聲
    請意旨所述，聲請人應是主張行政訴訟法第二十條準用民事訴訟法第三十三條第
    一項第二款所定「推事有前條所定以外之情形，足認其執行職務有偏頗之虞者」
    之規定，為本件法官迴避之聲請；然觀聲請人所舉聲請迴避之原因，經本院調閱
    該案卷結果，俱屬法官於訴訟程序之指揮事項，參諸首述最高法院六十九年台抗
    字第四五七號判例意旨，核與民事訴訟法第三十三條第一項第二款所規定推事足
    認其執行職務有偏頗之虞之情形不合，故本件聲請人之聲請自屬無從准許，應予
    駁回。
四、依行政訴訟法第一百零四條、民事訴訟法第九十五條、第七十八條，裁定如主文
    。
中　　　華　　　民　　　國　　九十三　　年　　　二　　　月　　　四　　　日
                              高雄高等行政法院第一庭
                                          審判長法官　陳光秀
                                          法      官　李協明
                                          法      官　楊惠欽
右為正本係照原本作成。
如不服本裁定，應於裁定送達後十日內以書狀敘明理由，經本院向最高行政法院提出
抗告（須按對造人數附具繕本）；並應預繳送達用掛號郵票六份（每份三十四元）。
中　　　華　　　民　　　國　　九十三　　年　　　二　　　月　　　四　　　日
　　　　　　　　　　　　　　　　          法院書記官　李怡緻
